【裁判字號】    92,秩抗,9
【裁判日期】    921007
【裁判案由】    違反社會秩序維護法
【裁判全文】
臺灣士林地方法院普通庭裁定                          九十二年度秩抗字第九號
    移 送機 關  臺北市政府警察局北投分局
    抗告人  即
    被 移送 人  甲○○
右抗告人因違反社會秩序維護法案件，不服本院士林簡易庭於中華民國九十二年三月
二十日所為裁定（九十二年度士秩字第六九號），提起抗告，本院普通庭裁定如左：
    主  文
抗告駁回。
    理  由
一、原裁定認被移送人甲○○於臺北市市，未經主管機關許可販賣爆竹等
    易燃、易爆之危險物品，竟販賣爆竹等易燃、易爆之危險物品，嗣於民國九十二
    年一月三十一日晚上十時許，在前開地點為臺北市政府消防局第三大隊光明分隊
    隊員當場查獲，並查有富貴花一百六十個、仙女棒一百十個、雄蜂二百個、大火
    箭六個、飛蝶十六個、大龍炮八個、水鴛鴦五十個，共計五百五十個，經轉由臺
    北市政府警察局北投分局移送本院簡易庭，因認其違反社會秩序維護法第六十三
    條第一項第七款之規定而裁處罰鍰新台幣（下同）一萬二千元，並沒入前開爆竹
    富貴花一百六十個、仙女棒一百十個、雄蜂二百個、大火箭六個、飛蝶十六個、
    大龍炮八個、水鴛鴦五十個，共計五百五十個。本件抗告意旨略以：被移送人只
    有販賣大仙女棒四百個、小仙女棒一百包、甩炮五十個，裁定所認定查扣之爆竹
    與被移送人事實上販賣之內容不符，又消防隊員沒有拍照存證，又拿白紙叫伊簽
    名，說最多只罰兩、三千元，因伊販賣之數量不多，請明查等語。
二、經查，被移送人甲○○於本院調查時坦承販賣爆竹之事實，對於查獲之爆竹數量
    為五百五十個亦無意見，只是辯稱伊只有販賣仙女棒與甩炮，並無其他種類等語
    ，然經本院令臺北市政府消防局第三大隊光明分隊提出被移送人遭查扣之爆竹五
    百五十個，當庭勘驗該放置查扣爆竹之紙箱外尚完整貼有被移送人簽上署押之封
    條，經清點查扣之爆竹種類與查獲違法販賣爆竹煙火明細表及照片相符，又被移
    送人亦坦承卷內現場紀錄與談話筆錄上之署押均係其親自簽名，依該筆錄形式係
    電腦打字製作，被移送人之署押簽在最末，應無拿白紙給被移送人簽名後再製作
    筆錄之可能，應認被移送人所辯，並非可採。此外，前揭查獲過程亦據證人黃吉
    龍、吳春謀到庭證述甚明，並有扣案之爆竹五百五十個及照片二張、現場紀錄乙
    份、查獲違法販賣爆竹煙火明細表乙張可資為佐。另查，爆竹、煙火屬易燃、易
    爆之危險物品，因儲存、施放不當而釀成災害之事，亦時有所聞，故其營業場所
    應經主管機關之檢查核可，始能保障社會大眾之生命、財產安全，依臺灣省政府
    於民國七十七年十月四日府法四字第一五八九四三號令修正之臺灣省特定營業管
    理規則第二條第一款及第四條第一項規定，販賣煙火類物品之營利事業應依照營
    利事業統一發證辦法，向該管縣市政府申請登記，經發給登記證方准營業。上開
    物品均為爆竹、煙火類物品，係屬上開台灣省特定營業管理規則第二條第一項所
    規定之特定營業，是被移送人本應依營利事業統一發證辦法之規定，向該管縣市
    政府申請登記，經發給登記證方准營業販賣煙火類物品，其不為此途，逕自販賣
    上揭爆竹，自屬違反社會秩序維護法第六十三條第一項第七款之行為甚明。
三、本院第一審簡易庭依移送機關之聲請，認被移送人關於販賣易爆物品之營業，未
    經主管機關許可，對被移送人處以罰鍰一萬二千元，扣案之前開物品均沒入，認
    事用法並無不當，所處罰鍰尚屬妥適，抗告意旨指摘原裁定認定不當，並無理由
    ，應予駁回。
四、據上論斷，應依社會秩序維護法第五十八條、第九十二條，刑事訴訟法第四百十
    二條，裁定如主文。
中      華      民      國    九十二    年      十      月      七      日
                                  臺灣士林地方法院普通庭
                                      審判長法  官  林  清  吉
                                            法  官  劉  秉  鑫
                                            法  官  高  愈  杰
右正本證明與原本無異。
本件不得抗告。
                                            書記官  胡  巧  雲
中      華      民      國    九十二    年      十      月    十   三   日


司法院資訊處製作；財團法人民間司法改革基金會備份。
